---
title: "Medical Charge Predictions"
output: html_notebook
---
```{r}
library(ggplot2)
library(randomForest)
library(caret)
```

```{r}
knitr::opts_chunk$set(echo = TRUE)
```

```{r}
df = read.csv('dataset/insurance.csv', header = TRUE)
num_cols <- unlist(lapply(df, is.numeric))
plot(df[,num_cols])
```

OBSERVACIONES: 1. Entre mayor edad, mas cargos monetarios, posible segmentacion entre tres categorias de cargos por edad. 2. Entre mas hijos, menos cargos.

```{r}
round(cor(df[,num_cols]),2)
```

```{r}
smoker = as.factor(df$smoker)
sex = as.factor(df$sex)
region = as.factor(df$region)

boxplot(df$charges ~ smoker, main = 'smoker')
boxplot(df$charges ~ sex, main = 'sex')
boxplot(df$charges ~ region, main = 'region')
```

```{r}
model1 = lm(charges ~. , data = df)
```

```{r}
summary(model1)
```

```{r}
df = read.csv('dataset/insurance.csv', header = TRUE)

df$smoker = as.factor(df$smoker)
df$sex = as.factor(df$sex)
df$region = as.factor(df$region)
```

```{r}
# Control de validación cruzada
train_control <- trainControl(method = "cv", number = 10)

# Entrenamiento del modelo de Random Forest
set.seed(123)  
model_rf <- train(charges ~ ., data = df, method = "rf", trControl = train_control)

```

```{r}
print(model_rf)
```

```{r}
# Importancia de las variables
varImp(model_rf)
```

```{r}
# Evaluación del modelo
rmse <- sqrt(mean((df$charges - predictions)^2))
print(paste("RMSE: ", rmse))
```

```{r}
# Generar las predicciones del modelo de Random Forest
predictions_rf <- predict(model_rf, df)

model_lm <- lm(charges ~ ., data = df)
predictions_lm <- predict(model_lm, df)

plot_data <- data.frame(
  Observed = df$charges,
  Predicted_RF = predictions_rf,
  Predicted_LM = predictions_lm
)

# Graficar las predicciones de Random Forest y la tendencia lineal
ggplot(plot_data, aes(x = Observed)) +
  geom_point(aes(y = Predicted_RF), color = "blue", alpha = 0.5) +
  geom_line(aes(y = Predicted_LM), color = "red", linewidth = 1) +
  geom_smooth(aes(y = Predicted_RF), method = "lm", color = "black", linetype = "dashed") +
  labs(
    title = "Predicciones del Modelo de Random Forest y Tendencia Lineal",
    x = "Cargos Observados",
    y = "Cargos Predichos"
  ) +
  theme_minimal() +
  theme(plot.title = element_text(hjust = 0.5))

```

Puntos azules: Muestran las predicciones del modelo de Random Forest comparadas con los cargos observados. Línea roja: Representa la tendencia lineal ajustada a los datos. Línea negra punteada: Representa la tendencia lineal ajustada directamente sobre el gráfico.
